臺灣新竹地方法院刑事宣示判決筆錄
                                       111年度易字第77號
公  訴  人  臺灣新竹地方檢察署檢察官
被      告  朱榮斌



上列被告因恐嚇案件，經檢察官提起公訴（110年度偵字第11749
號）後，聲請改依協商程序而為判決，本院於中華民國111年3月
21日下午4 時在本院刑事庭第十五法庭宣示判決，出席職員如下
：
                                          法  官  黃怡文
                                          書記官  謝沛真
                                          通  譯  楊德光
法官起立朗讀判決主文、犯罪事實要旨、處罰條文，及告以上訴
限制、期間並提出上訴狀之法院，且諭知記載其內容：
一、主  文
　　朱榮斌犯恐嚇危害安全罪，累犯，處拘役參拾日，如易科罰
    金，以新臺幣壹仟元折算壹日。
二、犯罪事實要旨：
　　朱榮斌於民國110年8月15日上午6時許，在新竹縣○○市○○○路
    000號旁余幸珠所經營之攤位前，因細故與余幸珠發生爭執
    ，竟基於恐嚇之犯意，以腳踹余幸珠所經營攤位之櫃台，並
    對余幸珠恫嚇稱：「你就去報警阿，報一次我就砸一次」等
    語，致余幸珠心生畏懼。
三、處罰條文：
　　刑法第305條。
四、附記事項：
    被告前因妨害風化案件，經本院以108年度竹簡字第1114號
    判決判處有期徒刑2月(5罪)，應執行有期徒刑5月確定，於1
    09年7月1日易科罰金出監執行完畢等情，有臺灣高等法院被
    告前案紀錄表1 份在卷可稽，其受有期徒刑執行完畢後，5 
    年內故意再犯本案有期徒刑以上之罪，核屬刑法第47條第1 
    項之累犯，且經公訴人於協商過程中予以斟酌。　
五、協商判決除有刑事訴訟法第455條之4第1項第1款於本訊問程
    序終結前，被告撤銷協商合意或檢察官撤回協商聲請者；第
    2款被告協商之意思非出於自由意志者；第4款被告所犯之罪
    非第455條之2第1項所定得以協商判決者；第6款被告有其他
    較重之裁判上一罪之犯罪事實者；第7款法院認應諭知免刑
    或免訴、不受理者情形之一，及違反同條第2項「法院應於
    協商合意範圍內為判決；法院為協商判決所科之刑，以宣告
    緩刑或2年以下有期徒刑、拘役或罰金為限」之規定者外，
    檢察官與被告均不得上訴。
六、如有前項得上訴之情形，得自收受宣示判決筆錄送達之日起
    20日內，向本院提出上訴書狀，上訴於第二審法院。
七、本案經檢察官王遠志提起公訴，檢察官林李嘉到庭執行職務
    。
中　　華　　民　　國    111   年    3    月    21     日
                  刑事第三庭    書記官  謝沛真
                                法  官  黃怡文
以上正本證明與原本無異。　　　　　　　　　　　　　　　　
中　　華　　民　　國　　111 　年　　3 　　月　　22　　日
                                書記官  謝沛真 
附錄本案論罪科刑法條：
中華民國刑法第305條
以加害生命、身體、自由、名譽、財產之事恐嚇他人，致生危害
於安全者，處2年以下有期徒刑、拘役或9千元以下罰金。